高雄高等行政法院裁定
　　　　　　　　　　　　　　　　　　 94年度訴字第00894號
原　　　告　甲○○
被　　　告　財政部台灣省南區國稅局
代　表　人　朱正雄　局長
上列當事人間因綜合所得稅事件，原告不服財政部中華民國九十
四年八月二十三日台財訴字第０九四００二四三０四０號訴願決
定，提起行政訴訟。本院裁定如下：
　　主  文
原告之訴駁回。
訴訟費用由原告負擔。
　　理  由
一、按「訴願之提起，應自行政處分達到或公告期滿之次日起三
    十日內為之。」、「訴願事件有左列各款情形之一者，應為
    不受理之決定：．．．二、提起訴願逾法定期間或未於第五
    十七條但書所定期間內補送訴願書者。」分別為訴願法第十
    四條第一項及第七十七條第二款所明定。又提起撤銷訴訟以
    經合法訴願為前提，否則為起訴不備其他要件，行政法院應
    以裁定駁回之，亦為行政訴訟法第四條第一項及第一百零七
    條第一項第十款所規定。
二、本件原告八十一年度綜合所得稅結算申報，被告以其配偶戴
    合於民國（下同）八十一年四月二十八日將坐落台南縣永康
    市○○段第一二一地號土地，由台灣省私立台南仁愛之家承
    租之土地承租權讓與訴外人吳保成，總價款新台幣（下同）
    三０、九五四、０００元，乃核定其配偶財產交易所得三０
    、九五四、０００元，併課其當年度綜合所得稅。原告不服
    ，申經復查獲追減財產交易所得一０二、一六八元，原告仍
    不服，提起訴願，遭決定駁回，乃提起行政訴訟，經本院以
    九十年度訴字第一九五三號判決「訴願決定及原處分（復查
    決定）均撤銷。」被告不服，提起上訴，經最高行政法院以
    九十二年度判字第一七三七號判決駁回上訴確定。嗣經被告
    重核復查結果追減財產交易所得一一、六六五、五九八元，
    原告仍不服，提起訴願，遭決定駁回，遂提起本件行政訴訟
    ，求為判決訴願決定及重核復查決定均撤銷。
三、經查，本件被告重核復查決定書及繳款書等，係由被告所屬
    台南市分局派員親自送達，由原告本人簽收，其送達日期為
    九十四年三月十日，此有原告本人簽收之掛號郵件收件回執
    、繳款書及本院九十四年十二月六日電話紀錄單等附原處分
    卷及本院卷可稽，故其提起訴願之期間，應自九十四年三月
    十一日起算。又因原告係居住於台南市，依訴願法第十六條
    第一項規定，應扣除其在途期間五日，則本件原告提起訴願
    之三十日不變期間至九十四年四月十四日（星期四）即已屆
    滿，然原告遲至九十四年五月六日始提起訴願（原告訴願書
    標題誤載為復查申請書），此亦有訴願卷附之被告所屬台南
    市分局加蓋於訴願書上收文戳記所載日期可考，顯已逾法定
    不變期間。是本件原告既遲至九十四年五月六日始提起訴願
    ，已逾法定不變期間，於法不合。原告復提起本件撤銷訴訟
    ，自非合法，應予駁回。又原告之訴，既經本院從程序上予
    以駁回，其實體上之主張，自無庸審究，併予說明。
四、依行政訴訟法第一百零七條第一項第十款、第一百零四條、
    民事訴訟法第九十五條、第七十八條，裁定如主文。
中　　華　　民　　國　　94　　年　  12　　月　 13  　 日
                  第三庭審判長法  官　邱政強
                              法  官　詹日賢
                              法  官　李協明
以上正本係照原本作成。
如不服本裁定，應於裁定送達後10日內以書狀敘明理由，經本院
向最高行政法院提出抗告（須按對造人數附具繕本）；並應預繳
送達用掛號郵票6份（每份34元）。
中　　華　　民　　國　　94　　年　  12　　月　 13  　 日
　　　　　　　　　　　　　　　書記官  周良駿
